

CÉCILE COULARDOT SENIOR PRODUCT OWNER

- Guyancourt
- **6** 06 11 91 78 81

☑ cecile.coulardot@yahoo.fr

in linkedin.com/in/cecilecoulardot/

Summary

10 ans d'expérience dans le digital dont 8 en tant que Product Owner. Ce qui me passionne, dégager une vision produit centrée utilisateur, la mettre en oeuvre et s'appuyer sur l'intelligence collective de l'équipe.

Compétences

Stratégie, design thinking

veille marché, interviews clients, personae, story mapping

Conception, pilotage

Wireframes, prototypage, guerilla testing, Minimum Viable Product, Planification, Comités de pilotage

Product Ownership, Agilité

Priorisation de Backlog, User-stories, rituels Scrum

Analytics

Définition des KPI, suivi statistique, reportings

Programm management

Définition gouvernance, alignement roadmaps produit, coordination transverse

Coaching, facilitation

Montée en compétence au rôle de Product Owner, management d'équipe

OUTILS

- JIRA, Mantis, Kanban Tool
- Confluence, Suite Office
- PhotoShop, InVision
- G analytics, AT internet

LANGUES

• Anglais (opérationnel), Espagnol (notions)

Expérience professionnelle

2018 - ... Project Management Officer

SO LOCAL - Pages Jaunes Digital

J'anime et coordonne la construction de la roadmap avec les équipes métiers, assure la montée en compétence des chefs de produit au rôle de Product Owner et définis les process et les outils de suivi du delivery.

Objectifs: mettre en place une gouvernance au sein de la direction, organiser les équipes en squads, faire monter en compétence les équipes marketing à l'Agilité.

Réalisations : comités de pilotage, hackhaton roadmap, formation training agile, ateliers écriture User-Stories

2016 - 2018 Lead Product Owner digital

SO LOCAL - PagesJaunes Digital

Manager d'une équipe de 5 Product Owners intégrés dans les features teams, j'assure le recrutement, la facilitation de leur travail au quotidien ainsi que la cohérence globale des fonctionnalités définies.

Objectifs: respect du TTM, priorisation des sujets à fort ROI (audience directe, récurrence, qualité du search), satisfaction utilisateur.

Réalisations : rituels agiles (stand ups), communauté de pratiques PO, workshop de priorisation, outils de pilotage de la roadmap.

2013 - 2015 Product Owner browsing et applicatif

SO LOCAL - Pages Jaunes Digital

Product owner sur Pages Jaunes. fr puis sur l'application Pages Jaunes iOS et Android, au sein d'une équipe Agile (UX/UI, développeurs, recetteurs), spécialisée dans le déploiement de la vision produit Compte et Contributif.

Objectifs : augmenter le volume de comptes utilisateurs, le nombre de contributions (avis, photos), générer de la récurrence d'usage

Acquisition: 700K Comptes – 1 M. avis – 600k pros favorisés

Réalisations : compte utilisateur cross devices et ses services associés, refonte de l'application iOS, application mobile universelle.

2011 - 2012 Product Owner SEO

SO LOCAL - PagesJaunes Digital

Mission : améliorer la crawlabilité et le référencement naturel du site pagesjaunes.fr, accompagner les équipes de conception et de développement dans la spécification et le respect des guidelines SEO.

2010 - 2011 Chef de projet du site événementiel MIDEM

REED MIDEM

Mission : réalisation du site évènementiel MIDEM 2011, optimisation SEO et animation éditoriale et suivi de l'audience.

2008 - 2009 Chef de projet du site presse du Groupe Renault

RENAULT

Mission: refonte design du site presse et animation éditoriale, formation des contributeurs, pilotage des projets d'évolution et reportings d'audience.

2007 - 2008 Chef de projet Internet bouygues-immobilier.com

BOUYGUES IMMOBILIER

Mission: production et publication des contenus, recueil et formalisation du besoin, pilotage de la conception graphique, validation des livrables et mise en production, suivi statistique.

Education et Stages

2006 - 2007 Master II Marketing & Communication -

INSEEC

SFR: Chef de produit (6 mois)

2001 - 2006 Master I Communication d'entreprise

FFΔP

Bouygues Construction : Chargée de communication (6 mois)